臺灣板橋地方法院民事裁定　　　　　　　 100年度法字第28號
聲　請　人　財政部臺灣省北區國稅局新莊稽徵所
法定代理人　林學修
上列聲請人聲請為京甫機械工業股份有限公司選任臨時管理人事
件，本院裁定如下：
    主  文
選任吳佳滏（身份證統一編號：Ｚ000000000號，住新北市○○區
○○路二段56號七樓之5 ）為京甫機械工業股份有限公司（統一
編號：00000000，設新北市○○區○○街200 之2 號）之臨時管
理人。
聲請程序費用新台幣壹仟元由聲請人負擔。
    理  由
一、按董事會不為或不能行使職權，致公司有受損害之虞時，法
    院因利害關係人或檢察官之聲請，得選任一人以上之臨時管
    理人，代行董事長及董事會之職權，但不得為不利於公司之
    行為，公司法第208 條之1 第1 項定有明文。而上開規定之
    立法理由為：「按公司因董事死亡、辭職或當然解任，致董
    事會無法召開行使職權；或董事全體或大部分均遭法院假處
    分不能行使職權，甚或未遭假處分執行之剩餘董事消極地不
    行使職權，致公司業務停頓，影響股東權益及國內經濟秩序
    ，增訂本條，俾符實際。」。
二、本件聲請意旨略以：京甫機械工業股份有限公司尚未辦理民
    國98年度營利事業所得稅結算申報，而查該公司董事長周天
    茂已於99年8 月10日死亡，為合法送達催報通知書等，爰以
    利害關係人之身分，聲請選任該公司董事吳佳滏為該公司之
    臨時管理人等語。
三、經查，聲請人主張之上開事實，業據其提出京甫機械工業股
    份有限公司變更登記表、營業稅稅籍資料查詢作業表等件影
    本為證，並經本院依職權調閱京甫機械工業股份有限公司之
    公司章程、周天茂除戶戶籍資料、京甫機械工業股份有限公
    司其餘董事周鈺麟、吳佳滏之戶籍資料屬實。是聲請人確為
    本件之利害關係人，京甫機械工業股份有限公司確因董事長
    周天茂死亡，公司董事僅餘周鈺麟、吳佳滏2 人，致董事會
    不能行使職權，而有選任臨時管理人之必要。本院審酌京甫
    機械工業股份有限公司除原董事長周天茂外，另有董事周鈺
    麟、吳佳滏2 人，而周鈺麟持有股份數為30股，吳佳滏則有
    持股180 股，故吳佳滏對京甫機械工業股份有限公司之業務
    及財務應較有密切之關係，爰認以選任吳佳滏為該公司之臨
    時管理人較為適宜。
四、依非訟事件法第183 條、第21條第1 項前段、第24條第1項
    ，裁定如主文。
中    華    民    國   100    年    5     月    19    日
                  民事第一庭    法  官  黃信樺
以上正本係照原本作成
如對本裁定抗告須於裁定送達後10日內向本院提出抗告狀，並應
繳納抗告費新台幣1,000元整。
中    華    民    國   100    年    5     月    19    日
                                書記官  李佳靜